【裁判字號】    90,易,1529
【裁判日期】    901031
【裁判案由】    竊盜
【裁判全文】
臺灣彰化地方法院刑事判決                          九十年度易字第一五二九號
    公  訴  人  臺灣彰化地方法院檢察署檢察官
    被      告  甲○○
右列被告因竊盜案件，經檢察官提起公訴（九十年度偵字第六二九九號），本院判決
如左：
        主  文
甲○○竊盜未遂，處拘役伍拾日，如易科罰金以參佰元折算壹日。
        事  實
一、甲○○前有竊盜前科（均不構成累犯），其意圖為自己不法之所有，於民國（下
    同）九十年九月十二日十六時許，在彰化縣福興鄉○○村○○路二十七號福興鄉
    農會停車場，利用乙○○疏未將牌照號碼ＱＢ—一三三一號自小客車上鎖之機會
    ，趁無人注意之際，打開右前側車門，進入車內著手實施竊取車內物品，尚未得
    手之際，即為乙○○及案外人梁文仕發覺，合力將其逮捕報警處理。
二、案經彰化縣警察局鹿港分局報請臺灣彰化地方法院檢察署檢察官偵查起訴。
        理  由
一、訊據被告甲○○（以下簡稱被告）固坦承有於右揭時、地擅自打開被害人乙○○
    汽車車門之事實，惟矢口否認有竊盜犯行，辯稱：我只是打開車門看一下，並未
    進入車內，亦無竊取物品云云。經查：前開事實，已據被害人乙○○指訴甚明，
    並經在場目擊證人梁文仕於警詢時證述屬實，復有卷附照片四幀在卷可佐。參之
    被告於警訊時已供承在卷，及證人於警詢時證稱：當時從窗戶往外看到竊嫌甲○
    ○鬼鬼祟祟接近被害人乙○○的自用小客車，然後打開右側前車門，彎下身體進
    入車內正欲行竊，我與乙○○遂立即衝出辦公室來到車旁，合力將竊嫌甲○○拉
    出車外等情，顯認被告確有打開汽車車門入內著手實施竊取財物之行為無訛。被
    告所辯係卸責之詞，無從憑採。是本件事證明確，被告犯行足以認定。
二、核被告所為，係犯刑法第三百二十條第三項、第一項之竊盜未遂。查被告已著手
    實施竊盜罪而取得他人財物，為未遂犯，合依刑法第二十六條前段規定減輕其刑
    。爰審酌被告之品行、犯罪之動機、目的、手段、所生之危害及犯罪後之態度等
    一切情狀，量處如主文所示之刑，並諭知如易科罰金之折算標準。
據上論斷，應依刑事訴訟法第二百九十九條第一項前段、刑法第三百二十條第三項、
第一項、第二十六條前段、第四十一條第一項、罰金罰鍰提高標準條例第一條前段、
第二條，判決如主文。
中      華      民      國    九十      年      十      月    三十一    日
                                    臺灣彰化地方法院刑事第一庭
                                        法      官  蔡  紹  良
右正本證明與原本無異。
如不服本判決，應於判決送達後十日內，向本院提出上訴狀（須附繕本）。
告訴人或被害人對於判決如有不服具備理由請求檢察官上訴者，其上訴期間之計算係
以檢察官收受判決正本之日期為準。
                                        法院書記官  王  惠  嬌
中      華      民      國    九十      年      十      月    三十一    日
刑法第三百二十條
意圖為自己或第三人不法之所有，而竊取他人之動產者，為竊盜罪，處五年以下有期
徒刑、拘役或五百元以下罰金。
意圖為自己或第三人不法利益，而竊佔他人之不動產者，依前項之規定處斷。
前二項之未遂犯罰之。


司法院資訊處製作；財團法人民間司法改革基金會備份。
